【裁判字號】    97,訴,3119
【裁判日期】    980202
【裁判案由】    違反槍砲彈藥刀械管制條例
【裁判全文】
臺灣彰化地方法院刑事判決              97年度訴字第3119號
公  訴  人  臺灣彰化地方法院檢察署檢察官
被      告  甲○○
指定辯護人  徐承蔭律師
上列被告因違反槍砲彈藥刀械管制條例案件，經檢察官提起公訴
（97年度偵字第8454號），本院判決如下：
    主    文
甲○○未經許可持有可發射子彈具有殺傷力之改造手槍，累犯，
處有期徒刑壹年捌月，併科罰金新臺幣參萬元，罰金如易服勞役
，以新臺幣壹仟元折算壹日。扣案之仿BERETTA廠92FS型半自動
手槍製造之槍枝換裝土造金屬槍管而成之可發射子彈具有殺傷力
之改造手槍壹支（槍枝管制編號：0000000000號，含
彈匣壹個）沒收。
    犯罪事實
一、甲○○前於民國90年間因施用毒品案件，經依法院裁定送入
    戒治處所施以強制戒治，於90年12月7日停止戒治付保護管
    束，於91年2月8日期滿執行完畢，並經臺灣臺中地方法院以
    90年度訴字第168號判決判處有期徒刑8月、7月，應執行有
    期徒刑1年2月確定；另於92年間因施用毒品案件，經依法院
    裁定送入戒治處所施以強制戒治，於93年1月9日因法律修正
    出監，並經臺灣臺中地方法院以92年度訴字第2063號判決判
    處有期徒刑1年4月、4月，應執行有期徒刑1年6月確定；復
    因贓物案件經臺灣臺中地方法院以93年度易字第106號判決
    判處有期徒刑3月確定，與前開案件並經該院以93年度聲字
    第2413號裁定應執行有期徒刑1年8月確定，與前開有期徒刑
    1年2月接續執行後，於95年8月26日假釋期滿未經撤銷視為
    執行完畢。詎猶不知悔改，明知可發射子彈具有殺傷力之槍
    枝、子彈，為槍砲彈藥刀械管制條例所列管禁止持有之物，
    未經主管機關許可，不得持有之，竟基於持有槍彈之犯意，
    於95年7、8月間某日，在臺中市○○路，向真實姓名年籍不
    詳、綽號「阿凱」之成年男子，以新臺幣（下同）5萬元價
    格購得仿BERETTA廠92FS型半自動手槍製造之槍枝換裝土造
    金屬槍管而成之可發射子彈具有殺傷力之改造手槍1支（槍
    枝管制編號：0000000000號、含彈匣1個）及9㎜制式子彈5
    顆，甲○○將其中2顆子彈試射後，即將前開改造手槍及剩
    餘之3顆子彈藏匿在其位於臺中縣龍井鄉○○路28之2號住處
    旁之廢棄房屋內，而未經許可持有之。後於97年9月10日前
    數日，甲○○再將該槍、彈移至其位於彰化縣伸港鄉○○路
    145之3號鐵皮屋住處藏匿。嗣於97年9月10日下午4時20分許
    ，因其另涉毒品案件，為警持本院核發之搜索票至上開鐵皮
    屋搜索，甲○○即主動向警告知屋內另藏有槍枝，而在犯罪
    未發覺前，向員警自首並報繳上開具有殺傷力之改造手槍1
    支（含彈匣內3顆子彈），且接受裁判，為警當場扣得前開
    有殺傷力之改造手槍一支（槍枝管制編號：0000000000號，
    含彈匣1個）及9㎜制式子彈3顆（送鑑試射後僅餘彈殼），
    而查悉上情。
二、案經臺中縣警察局霧峰分局報告臺灣彰化地方法院檢察署檢
    察官偵查起訴。
    理    由
壹、證據能力部分：
    被告以外之人於審判外之陳述，雖不符前4條之規定，而經
    當事人於審判程序同意作為證據，法院審酌該言詞陳述或書
    面陳述作成時之情況，認為適當者，亦得為證據；當事人、
    代理人或辯護人於法院調查證據時，知有第159條第1項不得
    為證據之情形，而未於言詞辯論終結前聲明異議者，視為有
    前項之同意，刑事訴訟法第159條之5定有明文。本案下列引
    為證據之書證，檢察官、被告甲○○及其辯護人於本院審理
    中均不爭執其證據能力，且以之作為證據並無不當，依上揭
    法條之規定，自均有證據能力。
貳、實體部分：
一、訊據被告甲○○對於前開犯罪事實均坦承不諱，並有員警職
    務報告書、本院97年度聲搜字第2220號搜索票、搜索扣押筆
    錄、扣押物品目錄表、扣押物品清單、臺中縣警察局霧峰分
    局槍枝初步檢視報告表、刑案測繪現場圖、現場照片及槍彈
    照片等件在卷可稽。且上揭扣案之改造手槍1支及制式子彈3
    顆，經員警及本院先後送請內政部警政署刑事警察局鑑定結
    果認為：送鑑手槍1支（槍枝管制編號:0000000000 號），
    認係改造手槍，由仿BERETTA廠92FS型半自動手槍製造之槍
    枝，換裝土造金屬槍管而成，擊發功能正常，可供擊發適用
    子彈使用，認具殺傷力；送鑑改造子彈3顆，認均係口徑9㎜
    制式子彈，均可擊發，認均具殺傷力，有內政部警政署刑事
    警察局97年10月8日刑鑑字第0970144732號函及97年11月20
    日刑鑑字第0970175811號函各1份附卷可憑。此外，復有前
    揭扣案具殺傷力之改造手槍1支（含彈匣1個，槍枝管制編號
    0000000000號）可資佐證，足認被告自白與事實相符，堪可
    採信。綜上所述，本案事證明確，被告犯行洵堪認定。
二、核被告甲○○所為，係犯槍砲彈藥刀械管制條例第8條第4項
    之未經許可持有具有殺傷力之改造手槍罪及同法第12條第4
    項之未經許可持有具有殺傷力之子彈罪。被告以一持有行為
    ，同時持有上開槍枝及子彈，係屬一行為觸犯上開2罪名之
    異種想像競合犯，依刑法第55條之規定，應從一重依槍砲彈
    藥刀械管制條例第8條第4項之未經許可持有具有殺傷力之改
    造手槍罪處斷。復按刑法第62條所謂「發覺」，固非以有偵
    查犯罪職權之機關或人員確知其人犯罪無誤為必要，而於對
    其發生嫌疑時，即得謂為已發覺；但此項對犯人之嫌疑，仍
    須有確切之根據得為合理之可疑者，始足當之，若單純主觀
    上之懷疑，要不得謂已發生嫌疑（最高法院72年臺上字第
    641號判例參照）。查，被告係因另涉毒品案件，為警持本
    院核發搜索票至前開鐵皮屋搜索，被告即主動告知到場員警
    屋內藏有槍彈等情，業據被告供明在卷，並有員警職務報告
    書、本院97年度聲搜字第2220號搜索票附卷可憑，足認被告
    確係在警員未發現有確切之根據得為合理之懷疑前，即主動
    供述其持有槍彈之犯行，並報繳其持有之全部槍枝，嗣並接
    受裁判，核與自首之規定相符。另按槍砲彈藥刀械管制條例
    第18條第1項前段，就犯持有槍、彈之罪自首，並報繳所持
    有之全部槍、彈者，設有減輕或免除其刑之特別規定，自應
    優先於刑法第62條前段之規定而適用（最高法院97年度臺上
    字第557號判決參照），爰就其所犯上開犯行，依槍砲彈藥
    刀械管制條例第18條第1項前段減輕其刑。復按寄藏獵槍罪
    屬行為繼續之繼續犯，其寄藏伊始至查獲為止，犯罪行為均
    在繼續中，其違法性及可罰性亦未可終止，上訴人所為寄藏
    犯行橫跨前案有期徒刑執行完畢之前後，既未逾5年，仍屬
    累犯，原判決並無適用法則不當之違法（最高法院89年臺上
    字第392號判決意旨參照）。查，被告前於90年間因施用毒
    品案件，經依法院裁定送入戒治處所施以強制戒治，於90年
    12月7日停止戒治付保護管束，於91年2月8日期滿執行完畢
    ，並經臺灣臺中地方法院以90年度訴字第168號判決判處有
    期徒刑8月、7月，應執行有期徒刑1年2月確定；另於92年間
    因施用毒品案件，經依法院裁定送入戒治處所施以強制戒治
    ，於93年1月9日因法律修正出監，並經臺灣臺中地方法院以
    92年度訴字第2063號判決判處有期徒刑1年4月、4月，應執
    行有期徒刑1年6月確定；復因贓物案件經臺灣臺中地方法院
    以93年度易字第106號判決判處有期徒刑3月確定，與前開案
    件並經該院以93年度聲字第2413號裁定應執行有期徒刑1年8
    月確定，與前開有期徒刑1年2月接續執行後，於95年8月26
    日假釋期滿未經撤銷視為執行完畢，有臺灣高等法院被告前
    案紀錄表1份在卷可稽，被告自95年7、8月間開始，所故意
    犯本案有期徒刑以上之持有槍彈罪，橫跨前案有期徒刑執行
    完畢之前後，既未逾5年，依前開判決要旨，自屬累犯，應
    依法加重其刑。被告同時具有加重及減輕事由，應依刑法第
    71條第1項之規定先加後減之。爰審酌被告持有前開可發射
    子彈具殺傷力之改造手槍及子彈，對社會治安有重大威脅，
    然未曾持上開槍、彈犯罪，犯後亦坦承犯行，態度良好等一
    切情狀，量處如主文所示之刑，並諭知罰金易服勞役之折算
    標準。而扣案之仿BERETTA廠92FS型半自動手槍製造之槍枝
    換裝土造金屬槍管而成之可發射子彈具有殺傷力之改造手槍
    1支（槍枝管制編號：0000000000號、含彈匣1個）屬違禁物
    ，應依刑法第38條第1項第1款之規定予以宣告沒收如主文所
    示。另扣案之口徑9mm制式子彈3顆，業經鑑驗時擊發滅失，
    均已無殺傷力，且非違禁物，自無庸為沒收之宣告，併此敘
    明。
據上論斷，應依刑事訴訟法第299條第1項前段，槍砲彈藥刀械管
制條例第8條第4項、第12條第4項、第18條第1項前段，刑法第11
條、第47條第1項、第55條、第42條第3項前段、第38條第1項第1
款，判決如主文。
中    華    民    國    98    年    2     月    2     日
                  刑事第五庭  審判長  法  官  周淡怡
                                      法  官  周莉菁
                                      法  官  蔡家瑜
以上正本證明與原本無異。
如不服本判決應於收受判決後10日內向本院提出上訴書狀，並應
敘述具體理由；其未敘述上訴理由者，應於上訴期間屆滿後20日
內向本院補提理由書（均須按他造當事人之人數附繕本）「切勿
逕送上級法院」。
中    華    民    國    98    年    2     月    2     日
                                      書記官  陳秀鳳
附錄論罪科刑法條：
槍砲彈藥刀械管制條例第8條
未經許可，製造、販賣或運輸鋼筆槍、瓦斯槍、麻醉槍、獵槍、
空氣槍或第4條第1項第1款所定其他可發射金屬或子彈具有殺傷
力之各式槍砲者，處無期徒刑或5年以上有期徒刑，併科新臺幣1
千萬元以下罰金。
未經許可，轉讓、出租或出借前項所列槍枝者，處5 年以上有期
徒刑，併科新臺幣1千萬元以下罰金。
意圖供自己或他人犯罪之用，而犯前2項之罪者，處無期徒刑或7
年以上有期徒刑，併科新臺幣1千萬元以下罰金。
未經許可，持有、寄藏或意圖販賣而陳列第1項所列槍枝者，處3
年以上10年以下有期徒刑，併科新臺幣700萬元以下罰金。
第1項至第3項之未遂犯罰之。
槍砲彈藥刀械管制條例第12條
未經許可，製造、販賣或運輸子彈者，處1年以上7年以下有期徒
刑，併科新臺幣500萬元以下罰金。
未經許可，轉讓、出租或出借子彈者，處6月以上5年以下有期徒
刑，併科新臺幣300萬元以下罰金。
意圖供自己或他人犯罪之用，而犯前二項之罪者，處3年以上10
年以下有期徒刑，併科新臺幣700萬元以下罰金。
未經許可，持有、寄藏或意圖販賣而陳列子彈者，處5年以下有
期徒刑，併科新臺幣300萬元以下罰金。
第1項至第3項之未遂犯罰之。


司法院資訊處製作；財團法人民間司法改革基金會備份。
